【裁判字號】    89,易,121
【裁判日期】    890131
【裁判案由】    傷害
【裁判全文】
臺灣臺南地方法院刑事判決                          八十九年度易字第一二一號
    公  訴  人  臺灣臺南地方法院檢察署檢察官
    被      告  乙○○
右列被告因傷害案件，經檢察官提起公訴（八十八年度偵字第一四三三五號），本院
判決如左：
    主  文
乙○○傷害人之身體，處有期徒刑參月，如易科罰金，以參佰元折算壹日。
    事  實
一、乙○○（公訴人誤為劉輝煌）曾於民國八十八年八月間因犯傷害罪，經本院判處
    有期徒刑拘役三十日確定（尚不構成累犯），仍不知悔改。緣其與甲○○為夫妻
    ，劉輝煌於八十八年十一月十五日十六時時許，在臺南市○○路一百二十八號二
    樓國際舞蹈教室內，因要求甲○○至樓下商談事情而遭拒絕，劉輝煌竟基於傷害
    人身體之犯意，出手強拉甲○○胸部之衣服，欲將甲○○拖離舞蹈教室，致甲○
    ○受有前胸大面積抓傷、皮下瘀血及右手大拇指皮下瘀血等傷害。
二、案經被害人甲○○訴由臺灣臺南地方法院檢察署檢察官偵查起訴。
    理  由
一、訊據被告乙○○固對於右揭時地強拉告訴人等事實供承不諱，惟矢口否認有何傷
    害犯意，辯稱：伊是有拉告訴人，但她是否受傷伊不知，伊沒有意思要傷害他，
    且告訴人沒有跌倒云云。經查，右揭事實業據告訴人於偵訊時及本院審理時指訴
    在卷，並經證人黃明娥於偵訊時證述：當天下午伊去那裡學舞，突然被告跑到伊
    後面大叫，並用手拉扯甲○○想把她拉出去，她的衣服被拉破且有受傷，被告非
    常暴力，被告強拉告訴人，伊抱住告訴人，伊因而跌倒等語明確，而告訴人受有
    上揭傷害，並有驗傷診斷證明書一紙附卷可稽，被告亦自承有拉告訴人等語，並
    與告訴人所受傷害情形相符，而被告於告訴人跌倒後還一直強拉等情，亦據告訴
    人陳稱在卷，足見被告於強拉告訴人之際，確具傷害故意，亦知悉如此行為必將
    導致告訴人受傷至明，是以被告所辯乃卸責之詞，不足採信。事證已甚明確，被
    告犯行已堪認定。
二、核被告乙○○傷害人之身體，所為係犯刑法第二百七十七條第一項之罪。爰審酌
    被告犯罪之動機、目的、手段、所生危害、與告訴人關係、犯後態度及前曾於八
    十八年八月間因毆打其女謝婷而犯傷害罪，經本院判處有期徒刑拘役三十日確定
    （尚不構成累犯），復犯本罪等一切情狀，量處如主文所示之刑，並諭知易科罰
    金折算標準，以資懲儆。
據上論斷，應依刑事訴訟法第二百九十九條第一項前段，刑法第二百七十七條第一項
、第四十一條，罰金罰鍰提高標準條例第一條前段、第二條，判決如主文。
中    華    民    國      八十九    年      一        月      三十一    日
                              臺灣臺南地方法院刑事第四庭
                                      法  官  楊  惠  芬
右正本證明與原本無異。
如不服本判決，應於送達後十日內向本院提出上訴狀。（應附繕本）
                                      書記官  高  世  玉
中    華    民    國      八十九    年      一        月      三十一    日
附錄本案論罪科刑法條全文：
刑法第二百七十七條第一項：
傷害人之身體或健康者，處三年以下有期徒刑、拘役或一千元以下罰金。


司法院資訊處製作；財團法人民間司法改革基金會備份。
